---
title: "Estatística Computacional I"
author: "Pedro Alves"
subtitle: 'Trabalho 02 - (28/05/2020) '
output:
  html_document:
    df_print: paged
---

Orientações:

1.  Responda as questões deixando o código R nos respectivos chunks
2.  Mantenha os nomes de objetos solicitados na questão
3.  Sempre deixe por último o objeto que responde a pergunta


## 1- Leia o arquivo cadastro_geral.csv carregando-o em um objeto com nome df.
Sabe-se que os registros faltantes são representados pelo código "9999"

```{r}
df = read.csv("C:\\cadastro_geral.csv", sep = ';', dec = ",", header = TRUE, na.strings = "9999")
df
```

## 2- Renomeie as colunas com os nomes a seguir, que já  estão na ordem das colunas.
(cpf , nome, data_nascimento,telefone,cidade, cargo, area, vendas)
Mantenha o nome df.
Após renomear as colunas use um comando para mostrar as 3 primeiras linhas de df.

```{r}
colnames(df) = c('cpf','nome','data_nascimento','telefone','cidade','cargo','area','vendas')
library(knitr)
kable(df[1:3,])
```


## 3- A coluna cidade contém a cidade e a UF unidas por um hífen. Separe a cidade da UF, mantendo a coluna cidade só com o nome da cidade e coloque a UF em uma nova coluna de df, com nome uf.

```{r}
library(stringr)
library(DT)
cidade_uf = str_split_fixed(df$cidade,"-",2)
df$cidade = cidade_uf[,1]
df$uf = cidade_uf[,2]
datatable(head(df))
```


## 4- Qual o número de cadastrados em cada UF?
```{r}
n_cadastro = table(df$uf)
kable(n_cadastro, col.names = c("Estados","Frequência"))
```

## 5- Crie um novo objeto com os cadastrados da maior venda de cada UF

```{r}
uf = unique(df$uf)
maior = 1:length(uf)

for (i in 1:length(uf)) {
    maior[i] = max(df$vendas[which(df$uf == uf[i])])
}

datatable(data.frame(uf,maior))
```


## 6- Separe o DDD do numero de telefone, criando a colunas: "ddd" e mantendo a coluna "telefone", mas sem o DDD.  

```{r}
df$ddd = substr(df$telefone,start = 1, stop = 4)
df$telefone = substr(df$telefone, start = 5, stop = 14)
datatable(head(df))
```

## 7- Verifique se a variável telefone esta formatada corretamente (somente números e com 8 dígitos) e faça as correções se necessário.
```{r}
df$telefone = gsub("-","",df$telefone)
df$telefone = formatC(df$telefone, width = 8)
datatable(head(df))
```

## 8- A nova coluna (variável ddd) deve ser incluída em df e deve ficar adjacente e anterior a coluna "telefone".

```{r}
df = df[c("cpf" , "nome", "data_nascimento", "ddd", "telefone", "cidade", "uf", "cargo", "area", "vendas")]
datatable(head(df))
```

## 9- Crie uma nova coluna com a idade. (o nome de nova coluna deve ser "idade")

```{r}
df$data_nascimento = as.Date(df$data_nascimento, "%d/%m/%Y")
df$idade = trunc(abs((difftime(df$data_nascimento, as.Date("2020-06-04"), units = "days"))/365))
datatable(head(df))
```

## 10- Formate a coluna cpf mantendo sempre com 11 digitos e com "." e "-" (ex. ddd.ddd.ddd-dd)

```{r}
df$cpf = formatC(df$cpf, width=11, format="fg", flag="0")
nov_dig = paste(substr(df$cpf, start = 0, stop = 3), substr(df$cpf, start = 4, stop =6), substr(df$cpf, start = 7, stop =9) ,sep = ".")
df$cpf = paste(nov_dig, substr(df$cpf, start = 10, stop = 11),sep = "-") 
datatable(head(df))
```